行　政　法　院　裁　定　　　　　　　　　　　　　　八十八年度裁字第一三六號
　　聲　請　人　丙○○○
　　　　　　　　乙 ○ ○
　　　　　　　　庚 ○ ○
　　　　　　　　丁 ○ ○
　　　　　　　　甲 ○ ○
　　　　　　　　戊 ○ ○
　　兼右六人共同訴訟代理人
　　　　　　　　己 ○ ○
右聲請人因有關建築事務事件，對本院中華民國八十七年九月二十五日八十七年度裁
字第一一五三號裁定，聲請再審。本院裁定如左︰
　　主  文
再審之聲請駁回。
　　理  由
按當事人對於本院之裁定聲請再審，依行政訴訟法第三十條規定，必須原裁定具有同
法第二十八條各款所列情形之一者，始得為之。其第一款所謂適用法規顯有錯誤，係
指原裁定所適用之法規與其應適用之現行法規相違背，或與現存解釋、本院判例相牴
觸者而言。至於法律上見解歧異，聲請人對之縱有爭執，要難謂為適用法規錯誤，而
據為再審之理由。至於第二款須判決理由與主文顯有矛盾者，始足稱之。本件聲請人
雖以本院八十七年度裁字第一一五三號裁定（下稱原裁定）具有行政訴訟法第二十八
條第一款及第二款之原因，據以聲請再審。惟查原裁定既係以：「本件聲請人前因有
關建築事務事件，對本院八十五年度裁字第一九一一號駁回當事人己○○聲請再審之
裁定聲請再審，經本院八十六年度裁字第三六七號裁定駁回後，聲請人先後多次聲請
再審，均經本院以其顯無理由或不合法定再審要件，分別裁定駁回。茲聲請人復對本
院八十七年度裁字第八○三號裁定聲請再審。核其狀述理由，無非謂：依最高法院六
十三年台上字第一七○一號判決、鈞院七十一年度判字第一一八七號判決、七十三年
度判字第七一○號判決意旨，均足以推翻相對人台北市政府七十二年二月二十二日北
市工建字第六一三二八號原處分。從而本院八十七年度裁字第八○三號裁定自有行政
訴訟法第二十八條第九款再審事由云云。經查，本院八十六年度裁字第三六七號裁定
係以聲請人等均非本院八十五年度裁字第一四五五號裁定之當事人為由，裁定駁回其
等對本院八十五年度裁字第一九一一號裁定再審之聲請，核與相對人七十二年二月二
十二日北市工建字第六一三二八號原處分無。從而，聲請人依行政訴訟法第二十八
條第九款理由，聲請再審，為無理由；雖本院八十七年度裁字第八○三號裁定誤認聲
請人係本院七十八年度裁字第二五八號裁定當事人，顯有違誤，惟其結果就聲請人等
六人部分並無二致，亦應予維持，而駁回聲請人本件再審之聲請。另聲請人雖陳明撤
銷本院八十七年度裁字第一六八號裁定，惟聲請人對同一事件之歷次裁判為再審，須
對最近一次之裁判有再審理由時，始得進而審究前此歷次裁判有否再審理由，聲請人
對原裁定之再審聲請為無理由，已詳上開說明，則其對本院八十七年度裁字第一六八
號裁定所主張之再審事由，即無庸審究，併此明。」等語，因認聲請人聲請再審，
為無理由，而駁回聲請人再審之聲請。則原裁定本於確信之法律見解，就本案所據以
適用之法規與其應適用之現行法規難謂有何違背，且與現存解釋、本院判例亦無牴觸
。更無聲請人所指判決理由與主文顯有矛盾之情形。聲請人猶謂對確定裁定未依聲請
再審之程序為之者，仍應視其為再審之聲請，依再審程序調查裁判，原裁定不為之，
為消極不適用法規云云。資以指摘原裁定不當，核屬見解歧異之問題，揆諸首揭說明
，殊與行政訴訟法第二十八條第一款所謂適用法規顯有錯誤之再審要件不合。況聲請
人所主張之事實，又核無行政訴訟法第二十八條所列其他各款之再審事由，其遽行聲
請再審，難謂有理由，應予駁回。
據上論結，本件再審之聲請為無理由，爰依行政訴訟法第三十三條、民事訴訟法第五
百零七條、第五百零二條第二項，裁定如主文。
中    華    民    國     八十八      年      二      月       四        日
                    行 政 法 院 第 二 庭
                                審 判 長 評  事      陳  石  獅
                                         評  事      藍  獻  林
                                         評  事      彭  鳳  至
                                         評  事      黃  合  文
                                         評  事      林  茂  權
右  正  本  證  明  與  原  本  無  異
                                         法院書記官  蘇  金  全
中    華    民    國     八十八      年      二      月       四        日
